# 请教应安装设备未及时安装，所造成的营业损失如何计算？

提问人：yahmm 时间：2011-09-06 14:55:05
个人认为：损失分直接损失和简接损失，对直接损失可按 47 天的产能和毛利率为基数，当然以任何数据为依据计算损失数均为估计数，为更好解决争议还要双方协调解决，最好通过谈判协商解决。

回答人：chenyiwei
基本赞同。需要双方或者法院明确计算方法。个人倾向于认为可赔偿的营业损失是直接损失，即按照该 47 天内的预计产能（需考虑利用率）测算的收入减去对应的变动性质的费用、成本和税金。